臺灣彰化地方法院彰化簡易庭民事小額判決  
111年度彰小字第80號
原      告  兆豐產物保險股份有限公司

法定代理人  梁正德  
訴訟代理人  林嘉鴻  
複代理人    薛聖穎  
被      告  洪國川  
上列當事人間損害賠償事件，本院於民國111年3月16日言詞辯論
終結，判決如下：
    主    文
被告應給付原告新臺幣10,817元，及自民國111年1月27日起至清
償日止按年息5％計算之利息。
原告其餘之訴駁回。
訴訟費用新臺幣1,000元由被告負擔新臺幣726元，餘由原告負擔
。
本判決第1項得假執行。
    理由要領
民事訴訟法第436條之8第1項規定「關於請求給付金錢或其他代
  替物或有價證券之訴訟，其標的金額或價額在新台幣十萬元以
  下者，適用本章所定之小額程序」，第436條之18第1項規定「
  判決書得僅記載主文，就當事人有爭執事項，於必要時得加記
  理由要領」。
本院依兩造之主張及舉證，判斷如下： 
㈠被告為交通事故之肇事因素，訴外人張家浩無肇事因素。
㈡車牌號碼000-0000號汽車非運輸業用，遭毀損時出廠已逾5年，
  修復費用新臺幣（下同）14,893元，包含零件4,529元、工資3
  ,157元、烤漆7,207元，零件部分以附表所示定率遞減法計算
  折舊後為453元，連同無庸折舊之其餘費用合計10,817元（計
  算式：453+7,207+3,157＝10,817）。
㈢原告依侵權行為、保險人代位權之法律關係，請求被告給付10,
  817元，及自起訴狀繕本送達翌日即民國111年1月27日起至清
  償日止按年息5％計算之利息，為有理由，應予准許；逾此部分
  ，為無理由，應予駁回。
中　　華　　民　　國　　111 　年　　3 　　月　　30　　日
                  彰化簡易庭  法    官  廖政勝
以上正本係照原本作成。
如不服本判決，應於判決送達後20日內，以其違背法令為理由（
表明判決所違背之法令及其具體內容，與依訴訟資料可認為判決
有違背法令之具體事實），向本院提出上訴狀，並按應送達於他
造之人數提出繕本或影本，及繳納第二審裁判費。
中　　華　　民　　國　　111 　年　　3 　　月　　30　　日
                              書 記 官  梁高賓

附表
依行政院所頒固定資產耐用年數表及固定資產折舊率之規定，【
非運輸業用客車、貨車】之耐用年數為5年，依定率遞減法每年
折舊1000分之369，另依營利事業所得稅查核準則第95條第6項規
定「 固定資產提列折舊採用定率遞減法者，以1 年為計算單位
，其使用期間未滿1 年者，按實際使用之月數相當於全年之比例
計算之，不滿1月者，以1月計」，上開【非運輸業用客車、貨車
】自出廠日迄本件車禍發生時，已使用逾5年，則零件扣除折舊
後之修復費用估定為453元。計算式：
折舊時間           金額
第1年折舊值        4,529×0.369=1,671
第1年折舊後價值    4,529-1,671=2,858
第2年折舊值        2,858×0.369=1,055
第2年折舊後價值    2,858-1,055=1,803
第3年折舊值        1,803×0.369=665
第3年折舊後價值    1,803-665=1,138
第4年折舊值        1,138×0.369=420
第4年折舊後價值    1,138-420=718
第5年折舊值        718×0.369=265
第5年折舊後價值    718-265=453